【裁判字號】    89,易,1383
【裁判日期】    890828
【裁判案由】    竊盜
【裁判全文】
臺灣臺中地方法院刑事判決                    八十九年度易字第一三八三號
    公  訴  人  臺灣臺中地方法院檢察署檢察官
    被      告  甲○○
右列被告因竊盜案件，經檢察官提起公訴（八十九年度偵字第五四九八號），本院判
決如左：
    主  文
甲○○無罪。
    理  由
一、公訴意旨略以：被告甲○○意圖為自己不法之所有，於民國八十八年八月十一日
    上午十時許，在臺中市○區○○街六三巷巷口，以自備之鑰匙竊取乙○○所有車
    號ＳＳＭ－一三三號重型機車一部，嗣於同年月十六日晚間八時許，經警在臺中
    市○○路與自由路口查獲被告騎乘該贓車，因認被告有刑法第三百二十條第一項
    之竊盜罪嫌。
二、按犯罪事實應依證據認定之，無證據不得推定其犯罪事實；又被告否認犯罪事實
    所持之辯解，縱屬不能成立，仍非有積極證據足以證明其犯罪行為，不能遽為有
    罪之認定，刑事訴訟法第一百五十四條、最高法院三十年上字一八三一號判例可
    資參照。
三、公訴人認被告涉有上開犯嫌，無非以被害人乙○○之指訴、機車鑰匙三支扣案及
    被告所供係向朋友所借，經警方偕同返家查無此人，不無可疑，且與常情有違等
    為主要論據。然訊據被告仍堅決否認有何竊盜犯行，辯稱：伊在工地一位認識沒
    幾天的朋友到家裡喝酒，家中雖有一部機車，惟當時該機車已被太太騎出，朋友
    說要買鹽酥雞回來下酒，伊就跟他借車外出，隨即被查獲，該朋友後來查出叫「
    劉淇華」，年籍不詳，後來伊帶警察回家查，「劉淇華」還從伊家門口旁邊的小
    巷子跑掉等語。經查，本院依職權傳喚查獲本案之警員吳偉亮、施百璜到庭，吳
    偉亮證稱伊僅是查獲被告騎乘贓車，未隨同返家追查等語，施百璜則證稱當時（
    偕同返家查被告口中所稱之朋友）未見有人趁隙逃逸，被告有講話，但伊未注意
    聽等語，可見被告所辯之內容並無積極證據足資證明。惟雖如此，公訴人所舉被
    告涉有竊盜犯嫌之證據，亦有未足之處：其中被害人乙○○之指訴及機車鑰匙三
    支扣案，均僅能證明系爭機車係遭人偷竊之贓車，並不能直接證明被告有竊取該
    機車之行為，此觀被害人乙○○於警訊時之筆錄自明，蓋騎乘贓車者並不等同竊
    賊，騎乘者仍有可能從竊賊處或輾轉取得，此時被告要僅構成收受贓物或故買贓
    物罪嫌，尚難逕論以竊盜罪，是公訴人據此推論被告涉犯竊盜罪，容屬率斷。而
    被告供詞或有些許不盡合理之處，然在無證據直接證明其供詞確與事實不符之前
    ，仍無法僅憑被告供詞有可疑，或與常情不合等即逕為論罪科刑之依據，此為前
    揭說明所揭櫫之意旨。此外，復查無其他積極證據足資證明被告有公訴人所指之
    行為，核屬不能證明被告犯罪，本件自應諭知無罪之判決，以期允當。
據上論斷，應依刑事訴訟法第三百零一條第一項，判決如主文。
中      華      民      國    八十九    年      八      月    二十八    日
      臺灣臺中地方法院刑事第七庭
                                          法  官   劉  錫  賢
右正本證明與原本無異。
如不服本判決，應於判決送達後十日內向本院提出上訴狀，上訴於臺灣高等法院臺中
分院( 須附繕本 )。
                                          書記官
中      華      民      國    八十九    年      八      月    二十八    日


司法院資訊處製作；財團法人民間司法改革基金會備份。
